---
title: "カルクシュタイン/Kalkstein"
---

## カルクシュタイン/Kalkstein {#sec-Kalkstein}

```{r}
source(here::here("script/common.R"))
```


### 概要 {-}

{{< video https://www.youtube.com/watch?v=LDYyk-RKJnI >}}

2021.06.23のアップデートで追加された, スキアヴォーナを使用するキャラクターである. 出自に関する詳しい設定は明かされていない^[開発中の画面では Johannes という名前で映っている. <https://www.youtube.com/watch?v=6zRdjB8s41M>]が, 本稿ではドイツ語風に「カルクシュタイン」表記にしている. 


### 特性 {-}

いちおうレイピアに分類したが, ゲーム内ではサーベルともレイピアとも異なる特性を持ったキャラクターである. 「彼の剣は重いため, 彼は力を入れる必要もなく, 素早く振ることもない」という設定のキャラクターらしい. 大ぶりでゆっくりした攻撃が多い. 斬撃は威力が高く, 剣の重さのためか押し勝ちやすい. `r replace_keys("[G]")` の斬り上げがその典型である.  しかし,  足が遅いこともあり当てるのが難しい. コンボの2撃目が突きに変化することが多いので, 一撃目を囮にして二撃目を当てる, という使い方ができるだろう. また, [ゲデオン](../sabers/Gedeon.qmd#sec-Gedeon)や[イザベッラ](../longswords/Isabella.qmd#sec-Isabella)のように足の向きでコマンドが変化する. デフォルトは右前で, 切替方法はこの2名とさらに異なり, **斜め移動**するか, 一部の攻撃動作で右前に切り替える.

自動防御は隙が少なく弾かれにくいので, 積極的に使うと良い. だが, 中段の防御は手を下げて剣を立てる姿勢なので, 相手の攻撃が少し下にずれると膝を切られやすい. そして攻撃も移動も遅いので, 間合いは依然として重要である. 前後ステップは距離が長い, というか走るのに近い動作なので, うまく使うと良い. [ゲデオン](../sabers/Gedeon.qmd#sec-Gedeon) のように足が切り替わることを利用し, 斜め移動で距離を稼ぐのも良いだろう.

{{< video /img/video/block/kalkstein.mp4 >}}


### コマンド {-}

:::{.panel-tabset}

#### キーボード

```{r}
#| label: kalkstein-key

command_table("kalkstein", is_lr = T)
```

#### XBox

```{r}
#| label: kalkstein

command_table("kalkstein", is_lr = T, dir = "../../../../img/xbox")
```

#### PS

```{r}
#| label: kalkstein-ps
#| results: asis

command_table("kalkstein", is_lr = T, dir = "../../../../img/ps")
```

:::


### 歴史的背景 {-}

開発者は当初ボローニャ流にしようとしたが, 練習用に用意した剣が重かったので重い剣を活かしたアレンジを入れることを思いついたらしい. バスケットヒルトソードはスコットランドやスイスなどいろいろな地域・時代に見られ, 私はあまり見分けられる自信がないが, 作者の動画によればスキアヴォーナ (Schiavona) というタイプの剣だと言っている. これはルネッサンス-18cにヴェネツィア周辺で流行した剣である[@miura2000;@withersWorldEncyclopediaSwords2015]. 私も, 類似した形状の剣をWawelやMalborkなどのポーランド国内の複数の博物館で見かけた.

<iframe src="https://assets.pinterest.com/ext/embed.html?id=1144125480307894674" height="257" width="345" frameborder="0" scrolling="no" ></iframe>

開発者はこれを元にしたとは明言していないが, ボローニャ流で最も有名な剣術家マロッツォ (Achille Marozzo) の16世紀前半のマニュアル "Opera Nova" の2巻の片手剣の挿絵は確かにカルクシュタインの姿勢とよく似ている[@wiktenauer2023Opera].

<iframe src="https://assets.pinterest.com/ext/embed.html?id=1144125480309841680" height="477" width="345" frameborder="0" scrolling="no" ></iframe>

<iframe src="https://assets.pinterest.com/ext/embed.html?id=1144125480309841676" height="477" width="345" frameborder="0" scrolling="no" ></iframe>

<iframe src="https://assets.pinterest.com/ext/embed.html?id=1144125480309841674" height="477" width="345" frameborder="0" scrolling="no" ></iframe>

キャラクターの設定ははっきりしていない. ヴェネツィアやユーゴスラヴィアで使われたスキアヴォーナを使用する, ドイツ語風の名前, イタリア式の戦い方, といった特徴から, オーストリアあたりの出身かもしれないと勝手に想像している.


### 参考文献

::: {#refs}
:::

