## マリー/Marie {#sec-Marie}

```{r}
source(here::here("script/common.R"))
```

### 概要 {-}

最初期からいるレイピアを使うキャラクターである. アーケードモードでフランスに関係のある人物であることが示唆されたため, 本稿ではフランス語風に「マリー」表記とした.

最初期はコマンドがとても少なかったが, 後のアップデートで現在の複数の構えを持つキャラクターになった.

場面によって3Dモデルが髪の毛を束ねていたりいなかったりしているが, 最近統一された.

### 特性 {-}

~~負けパターンが同じすぎる~~

素早い突きと間合いを詰める突進攻撃が強力であるが, 斬撃は弱いので乱用しないようにしたい. 通常攻撃の `r replace_keys("[T] [H]")` が突き攻撃に, `r replace_keys("[Y] [G]")` が振り攻撃になっている. 突き攻撃は予備動作が少なく気づかれにくいが, 振り攻撃はわかりやすく, その上攻撃力があまり高くない.

実質的に通常の構えとロングガードの役割が逆転している. 通常時は剣を前に出しており, なおかつ打たれると構えを崩しやすく, その代わりにトリガーボタンで剣を引っ込めるようになっている. リーチのわりに隙が少ない突き攻撃が多く, 突進して距離を詰めつつ突く技もある. 一方で, 突きは左右に避けられやすく, こちらも側面の相手の対処に適した攻撃手段が乏しい. 左右に回られそうになったらこちらも移動するか, 間に合わなければ斬撃で牽制するしかない.

このように, ゲームの多数派であるサーベル使いと対照的な特性を持っている. 全体的に斬撃は速度が遅くダメージも低いので, 左右から回り込まれたときなど, 斬撃のほうが確実に適しているという場面以外では使わないようにしたほうが良いだろう. コマンドをなるべく覚え, 斬撃を暴発させないようにしつつ, 相手のアウトレンジからの攻撃をこころがけよう.

自動防御は頭の守りがおろそかなので, 剣をはたかれ攻撃手段を奪われるか, 左右に回避されて接近を許してしまい, 頭を狙った一撃にやられる, という定番の負けパターンがある.


### コマンド {-}

:::{.panel-tabset}

#### XBox

```{r}
#| label: marie-xbox

map_df(list.files(here::here("commands/"), pattern = "marie", full.names = T), read_csv) %>%
  bind_rows(read_csv(here::here("commands/misc_common.csv"))) %>%
  to_table() %>%
  as_html_table
```

#### キーボード

```{r}
#| label: marie-key
#| results: asis

map_df(list.files(here::here("commands/"), pattern = "marie", full.names = T), read_csv) %>%
  bind_rows(read_csv(here::here("commands/misc_common.csv"))) %>%
  to_table(dir = "../../../../img/key") %>%
  as_html_table
```

#### PS

```{r}
#| label: marie-ps
#| results: asis

map_df(list.files(here::here("commands/"), pattern = "marie", full.names = T), read_csv) %>%
  bind_rows(read_csv(here::here("commands/misc_common.csv"))) %>%
  to_table(dir = "../../../../img/ps") %>%
  as_html_table
```

:::


以下は 2021.12.18 時点での Marie のコマンドに対するいくつかの注意点である.

* Offhand Parry は名前や動きから, 左手で相手の剣を払いつつ反撃する動作のようだが, 左手の当たり判定はどうなっているのかよくわからない (練習できてないのでよくわからない)
* Circle と Circle to Lunge は入力待ち時間が厳しいのかミスなのかそれっぽい技が発動しない

### 歴史的背景 {-}

開発者によると, 主にイタリアの Salvator Fabris のレイピア術を参考にしているらしい.^[https://www.youtube.com/channel/UCJEW7luxXj7XhzUGwpxW5OQ/community?lb=UgwVhPRM-shqv90PqhZ4AaABCQ]. 17世紀初頭に書かれた Scienza d'Arme のことだと思われる.

<iframe src="https://assets.pinterest.com/ext/embed.html?id=1144125480308815366" height="368" width="345" frameborder="0" scrolling="no" ></iframe>

名前がイタリアっぽくないと思っていたら, アーケードモードでフランスに関係のある人物だということが明かされた.
