---
title: "ヨンドレク/Jędrek"
---

## ヨンドレク/Jędrek {#sec-Jedrek}

```{r}
source(here::here("script/common.R"))
```

### 概要 {-}

{{< video https://www.youtube.com/watch?v=LDldf2DGBas >}}

2023.04.19 で追加された斧使いである. 名前が表示箇所によって, Jędrek だったり Yendrek だったりして統一されていない. 本稿では Jędrek に準拠した表記にしている.

見た目通り, 他のキャラクターと比べて使い勝手が大きく異なる.

マルタに引き続き, 固有BGM, というか固有テーマソングがあるという, 謎の優遇を受けている.

勝利時によく屈伸煽りをする.

### 特性 {-}

斧使いというだけあって現時点では最も変則的な性質のキャラクターである. 斧の柄を当ててもダメージにならない^[ダメージ表示ありにすると微量なダメージが表示されるが, ヘルスゲージは減らない.]が, 殴った場合と同じようにひるませることはできる. 攻撃のほとんどは大振りであり, 突きもできず, 相手に近すぎるとすぐ攻撃に失敗する. しかし,  多くの自動防御をすり抜けたり押し込んだりして攻撃を当ててしまうという大きな利点がある.  腕を狙ったカウンターに気をつけて距離を取って戦うと良いだろう. 足も遅くないので, 間合いの調整はさほど難しくないと思われる.

**防御能力は全キャラの中でもトップクラスの脆さ**である. 攻撃を受けるたびによろめいて後ずさりする上に, 武器に鍔がないため, 適切な方向を守っていてもよく手を切られる. 自動防御はあてにせず, 原則間合いの調整で攻撃を回避したほうが良いだろう..

{{< video /img/video/block/jedrek.mp4 >}}

技も独特である. 同じ方向の攻撃ボタンを2度押すと発生する Pull 1 から 4 までは, 切りつけてすぐ斧を引き戻すことで斧の刃を相手の剣に引っ掛けて引き寄せ構えを崩す技になっている. さらにもう一度同じ方向の攻撃ボタンを押せばすかさず攻撃できる. 「ペンデュラム」「煽り歩きキック」「円の構え」の3種類は, イザベラ の「貴婦人の構え」のように攻撃ボタンを押すか一定時間立つと解除される特殊な構えである. 貴婦人の構えと異なり発動中は前進し続けるため使いこなすのが難しいかもしれない.


### コマンド {-}

:::{.panel-tabset}

#### キーボード

```{r}
#| label: jedrek-key

command_table("yendrek")
```

#### XBox

```{r jedrek}
#| label: jedrek-xbox

command_table("yendrek", dir = "../../../../img/xbox")
```

#### PS

```{r}
#| label: jedrek-ps

command_table("yendrek", dir = "../../../../img/ps")
```

:::

### 歴史的背景

彼の使うような, 柄が長く刃の小さい斧全般のことをシェファードアクス (Shephard’s Axe) といい, 東ヨーロッパの山岳地帯で広く使われているらしい. ポーランド語ではciupaga/ツィウパガという. シェファードアクスは名前通り, カルパティア山脈周辺では羊飼いが使用していたことからついた名称であり, このような形状の斧を携えた羊飼いの描かれた絵がいくらか残っている. 衣装と名前はポーランド風であり, アーケードモードでもポーランドの山岳地帯の出身という設定が明かされている. なのでおそらくポーランド南部のタトラ・カルパティア山脈周辺に住むグラレ族の出身という設定なのだろう. ツィウパガは日用品や武器としてだけでなく, 彼らの伝統舞踊の小道具にも使われるらしい. 例えばこれを見るとスクワット攻撃などとよく似た動きをしている.

{{< video https://www.youtube.com/watch?v=U0oKXDQzleY >}}

一方で, シェファードアックスの武術に関する文献はあまりない. 私の知っているのは以前紹介した19世紀末のハンガリーの軍事教練に関するfokosの英語文献だけである (fokosというのはシェファードアクスのハンガリー語での呼び方である). 東ヨーロッパでは羊飼いの斧だが,中央アジアの遊牧民もまた同様の形状の斧を使っていたという記録があるようだ. 19世紀でも騎兵の武器として取り入れられているのも関連があるのかもしれない. 以上から, ヨンドレクの動きの一部は上記のようなダンスから取り入れたもので, それ以外はここを参考にしたのではないかと思う.

{{< video https://www.youtube.com/watch?v=_E7V9Hp0ZxY >}}

現地の人に, ポーランドで斧術の古い資料は残っているかと訊いた. 「残念ながら知らない. ちなみに(上記の)ハンガリーの教本書いた人とはこのまえプラハで合同で講習会を開いたよ」とのこと.
