## マルタ/Marta {#sec-Marta}

```{r}
source(here::here("script/common.R"))
```

### 概要 {-}

{{< video https://www.youtube.com/watch?v=exF2HpY6AdE >}}

v2022.07.29 で追加された, マリーに続く2人目のレイピア使いである. ベータ版での名前は Mafra だったがタイポだったようだ.

遅いが範囲が広い切り払い攻撃と出が速いがリーチの短い突き攻撃がある. 現時点では多様な構えも複雑なコマンドも持たないので比較的使いやすいキャラクターかもしれない.

スペインっぽい雰囲気の固有BGMがある.

### コマンド {-}

```{r}
#| label: marta

map_df(list.files(here::here("commands/"), pattern = "marta", full.names = T), read_csv) %>%
  bind_rows(read_csv(here::here("commands/misc_common.csv"))) %>%
  to_table %>%
  as_html_table
```

### 歴史的背景 {-}

主に17世紀頃のスペインを中心に流行したイベリア式のレイピア術で特徴づけられるキャラクターである. (今は削除された) ゲーム内のTipでも表示されるように, 17世紀のイギリスの剣術家ジョージ゠シルバーの著作によって動きのその特徴が伝えられている. それまで流行していたイタリア式のように腰を低く落とすのではなく, 直立した構えでまっすぐ剣を相手に向ける, と.

マルタのレイピアはマリーのレイピアと異なり, 鍔が椀状になっているため, このような形状のレイピアは現在では cup-hilted rapier と呼ばれることが多い. このタイプはこの時代のスペインでよく使われていた (もちろん椀型でないものも多く見られるし, スペイン以外にも波及している). 現存しているものは凝った装飾のあるものが多いが, ケンブリッジ大のフリッツウィリアム博物館のものがシンプルでゲーム中のものに近い. ただしこの個体はスペイン製なのか不明である.

<iframe src="https://assets.pinterest.com/ext/embed.html?id=1144125480309449291" height="361" width="345" frameborder="0" scrolling="no" ></iframe>

HEMAもやっているスペインのあるプレイヤーにDiscordで聞いた話によると, Marta のスタイルはスペインの Verdadera Destreza に似ているという. 理論と法則性のある動きを重視するスタイルで, 主にダーティープレイを嫌う当時の貴族層が好んだ剣術の流派らしい. しかし, 現時点ではこの時代のイベリア式剣術に関する文献はもっぱらスペイン語で, (日本語は言うまでもなく) 英訳されたものはわずかしかない. この人に教えてもらったものでも最近出た2冊だけで, 現代のスペインの剣術家 Alberto Bomprezzi によって再構築された教本と, 17世紀当時のLuis Pachecoによる文献の英訳がそれぞれ1種類だけである. そしてどちらもページ数は少ない.
