---
title: "アレクサンデル/Aleksander"
---

## アレクサンデル/Aleksander {#sec-Aleksander}

```{r}
source(here::here("script/common.R"))
```

### 概要 {-}

{{< video https://www.youtube.com/watch?v=Mp85Y_NKcNs >}}

2022.04.09.0で追加された. Alexander だったり Aleksander だったり表記が統一されていない. Aleksander Denis という実在の人物をモチーフにしているため, ここでは Aleksander 表記にした. 以前は, 左右でコマンドが変化していたが, 2023.05.04の更新で廃止され左右共通となった. 中東やアフリカで見られるニムチャという名のサーベルを扱う.

### 特性 {-}

基本性能は高いが足踏みとデフォルトの構えが独特である. その特性を理解しさえすれば様々な場面で戦えるだろう.

剣がやや短い^[練習モードだと棒を持つ位置を詰めているのではっきりとわかる]. 小型のサーベルによる, 前腕だけを使った軽やかな斬撃が多いが, 威力は高い. 刀身が幅広く末広がりなので, 重心が他の剣より先端寄りにあるのだろう. 待機状態でも常に足踏みをして左右の足の前後を切り替えている. 歩行速度は普通だが, 独特の足踏みのためか, 同じ方向に移動し続けようとすると, 速度に緩急が発生する. 逆に言えば, 直線的な移動ではなく, 足踏みのタイミングに合わせてジグザクに移動すれば, 常に速く移動できる.

大きな弱点がいくつかある. 防御姿勢は堅牢に見えるが, 頻繁に姿勢が変わるため事故りやすい. デフォルト姿勢で剣を頭上に構えていることもあり, 特に腹部や脚部はあまり守れてない. 前傾姿勢で頭と腕ばかり意識しそうになるが, 以外と腹や足を切られることも多い.  加えて, 大きく体を振る動作が多いため, ステップ移動時に大きな隙ができる. ロングガードもとても弱い. ただでさえ短い剣をあまり突き出さないため, 普通に攻撃が届いてしまう. 攻撃も, リーチが短くぎこちない突きや予備動作のある斬り込みなど, 使いにくいものが多い.

当時のヨーロッパ側の文献は, 中東の兵士は攻撃を剣で受けることをせず, 間合いを取って回避するスタイルだったと書いているらしいので, アレクサンデルについても, 左右のステップに同期して移動キーを押して素早く動くことで, 似たような戦い方ができるかもしれない.

{{< video /img/video/block/aleksander.mp4 >}}
防御姿勢は力強い

### コマンド

:::{.panel-tabset}

#### キーボード

```{r}
#| label: alex-key

command_table("alex")
```

#### XBox

```{r}
#| label: alex-xbox

command_table("alex", dir = "../../../../img/xbox")
```

#### PS

```{r}
#| label: alex-ps

command_table("alex", dir = "../../../../img/ps")
```


:::

### 歴史的背景 {-}

紹介動画によれば, [Aleksander Denis](http://historia.kozieglowy.org/r-3-kozieglowy-w-ksiestwie-siewierskim/) という実在の人物をモデルにしているらしい. アニメーションは [Da'Mon Stith](https://www.youtube.com/c/DaMonStith) というアフリカ武術の専門家と, 『鉄拳』シリーズに登場するカポエイリスタであるエディの両方を参考にしている. そして, どちらかというと後者の影響のほうが大きいようだ.

剣の見た目はMET所蔵のニムチャを参考にしている?

<iframe src="https://assets.pinterest.com/ext/embed.html?id=1144125480307894604" height="617" width="345" frameborder="0" scrolling="no" ></iframe>

衣装のバリアントは18世紀に流行したジュパン (żupan) とコントゥシュ (kontusz) の組み合わせを参考にしている.^[パッチノートの修正内容で kontusz と書いている.]

<iframe src="https://assets.pinterest.com/ext/embed.html?id=1144125480309825692" height="734" width="345" frameborder="0" scrolling="no" ></iframe>
