## バラバシ/Barabasz {#sec-Barabasz}

```{r}
source(here::here("script/common.R"))
```

### 概要 {-}

[ヤン](#Jan) (旧ヤツェク) と並んで最初期からいるサーベル使いである. Barabasz はハンガリー風の名前だが, 見た目は明らかにコサックである. 本稿では「バラバシ」表記とした.

### 特性 {-}

だいたいヤンと同じである. ヤンとの大きな違いは, 大きく飛び込んで間合いを詰める突き攻撃があることだろう. 他にも細かいパラメータの違いがあるらしい. 当初は, ストリートファイターのリュウに対するケンのように, [ヤン](Jan.qmd#sec-Jan) のバリアントキャラクターとして用意したが, ヤンの設定変更に伴いプロトタイプヤンの動作を使うキャラクターにしたらしい.

### コマンド {-}

:::{.panel-tabset}

#### XBox

```{r}
#| label: barabasz

map_df(list.files(here::here("commands/"), pattern = "barabasz", full.names = T), read_csv) %>%
  bind_rows(read_csv(here::here("commands/misc_common.csv"))) %>%
  to_table() %>%
  as_html_table
```

#### キーボード

```{r}
#| label: barabasz-key
#| results: asis

map_df(list.files(here::here("commands/"), pattern = "barabasz", full.names = T), read_csv) %>%
  bind_rows(read_csv(here::here("commands/misc_common.csv"))) %>%
  to_table(dir = "../../../../img/key") %>%
  as_html_table
```

#### PS

```{r}
#| label: barabasz-ps
#| results: asis

map_df(list.files(here::here("commands/"), pattern = "barabasz", full.names = T), read_csv) %>%
  bind_rows(read_csv(here::here("commands/misc_common.csv"))) %>%
  to_table(dir = "../../../../img/ps") %>%
  as_html_table
```

:::

### 歴史的背景 {-}

とうもろこしのひげのような髪型とサルエルパンツという, 見ての通りのコサックである. ポーランドやウクライナの歴史映画でも, コサックたちはしょっちゅうこの格好で登場するが, 実は17世紀のウクライナ人は髪型はともかくあまりこういうエキゾチックな服装をしていなかった. 例えばレーピンの『スルタンに手紙を書くコサック』は有名だが, この絵画は19世紀末のロシアで描かれたものであることに注意しなければならない (そもそも, この絵にはブーリバ隊長のような創作上の人物が描かれている). 当時の絵画や彫刻からわかる限りでは, この頃のウクライナ人はおおむねポーランドと同じ服装だった. ウクライナ (ザポリージャ) がポーランドから分離独立したのが17世紀の半ばなので, こういった独自の衣装文化が発展したのはそれ以降のことなのかもしれない. ウクライナの政府機関や軍隊の徽章でよく用いられる, ステロタイプなコサックの服装はこれ以降の風俗に基づいているのかもしれない.

Barabaszという名はハンガリー風に見えるが, なぜこの名前になったのかは分からない.
