## ゲデオン/Gedeon {#sec-Gedeon}

```{r}
source(here::here("script/common.R"))
```

### 概要 {-}

最初期からいるキャラクターで, 肥満の中年男性の見た目をしている. 最初期は左手にマグを持っていたが, 早い段階で削除された.

### 特性 {-}

かなり玄人向けのキャラクターである. 対角線反対側からの攻撃またはバックステップ時に左右の足を切り替える動作が多い. コマンドは左右で微妙に変化する. 胴体のHPが他のキャラクターより高めに設定されているらしい.

突き攻撃や大きく踏み込んで間合いを詰める動作が乏しい. 自動防御もあまり良い姿勢ではなく, しばしば攻撃を受けきれないことがある. 一方で, 上半身が左右によく動くので. 左右に振る動作を回避に利用しながら戦えば, リーチの短さを補えるだろう (体力がやや高いので避けきれなくても耐えることがよくある). 様々な方向からの攻撃動作が充実しているため, 得意な間合いに入れば, 連続攻撃で一気に畳み掛けられる.


### コマンド

:::{.panel-tabset}

#### XBox

```{r}
#| label: gedeon-xbox

map_df(list.files(here::here("commands/"), pattern = "gedeon", full.names = T), read_csv) %>%
  bind_rows(read_csv(here::here("commands/misc_common.csv"))) %>%
  to_table(lr = T) %>%
  as_html_table
```

#### キーボード

```{r}
#| label: gedeon-key
#| results: asis

map_df(list.files(here::here("commands/"), pattern = "gedeon", full.names = T), read_csv) %>%
  bind_rows(read_csv(here::here("commands/misc_common.csv"))) %>%
  to_table(lr = T, dir = "../../../../img/key") %>%
  as_html_table
```

#### PS

```{r}
#| label: gedeon-ps
#| results: asis

map_df(list.files(here::here("commands/"), pattern = "gedeon", full.names = T), read_csv) %>%
  bind_rows(read_csv(here::here("commands/misc_common.csv"))) %>%
  to_table(lr = T, dir = "../../../../img/ps") %>%
  as_html_table
```

:::

### 歴史的背景 {-}

シェニャフスキ (Sieniawski) 氏のスタイル (Sztuka Krzyżowa) に基づいている. この動画がわかりやすいだろう.

太った酒飲みの中年という見た目は Ogniem i Mieczem の Zagłoba を想起させるが, 元になったのは Jacek Komuda の小説の登場人物らしい.

{{< video https://www.youtube.com/watch?v=UB4AUAkDI5k >}}
{{< video https://www.youtube.com/watch?v=saX3NqQVVjA >}}

このスタイルは 16-17世紀の文献を参考にしているが, Starzewski と違い原典となるマニュアルは存在しない. 以前紹介した [Zrodzeni do Szabli](https://vimeo.com/ondemand/bornforthesaber) や彼らの[オンライン教材](https://www.sieniawski-fencing.com/kurs-online)を見るといいだろう. 最近はショート動画も参考になるものが増えている.

<https://www.youtube.com/@sieniawskifencing>


ゲデオンの防御姿勢は, 元になったスタイルとは全く違う. ゲームのものはあきらかに自らの得意とする間合いに適した構えではないし, 自分自身の太刀筋にすら合致していない. 防御の隙が大きいのもこれが一因かもしれない.

`<details><summary><b>裏話</b></summary>`{=html}

以前, シェニャフスキ氏本人に直接レッスンを受けた際に質問した. 得られたコメントを要約するとこうなる. 「確かにこのキャラクターの構えのいくつかは私のスタイルによく似ている. でも(レッスンで教えたことを踏まえて)あなたも分かるように, 私の戦い方のコンセプトに反している動作や, 隙ができるような問題のある動作もいくつもある. 例えば, ゲデオンは剣の振りと踏み込みをほぼ同時にやっている. これでは足の踏ん張りの強さが斬撃に伝わらない. そしてそもそも, **私はこのキャラクターの作成に関わっていない**」 最後の暴露話はともかく, コンセプトはオンライン教材でもそれなりに説明されているので, 見ればわかると思う.

`</details>`{=html}
