---
title: "ヤン/Jan"
---

## ヤン/Jan (旧ヤツェク) {#sec-Jan}

```{r}
source(here::here("script/common.R"))
```

### 概要 {-}

最初期からいるキャラクターで, 元々ヤツェク (Jacek) という名前だったが, [ヤツェク(真)](Jacek.qmd#sec-Jacek) が登場してからはヤンに改名された. 映画とかでよく見るステロタイプなポーランド貴族の格好をしており, 性能も標準的で初心者向けのキャラクターである.


### 特性 {-}

チュートリアル通りの戦い方で結果を出しやすい, 初心者向けのキャラクターだろう. 初期は特徴のあまりないキャラクターだったが, 今は斬撃の速さが最大の特徴となっており, かなりの速さで連続攻撃ができる. 突進攻撃や, フェイントやサイドステップを伴う攻撃も多いため, 手数も多い. しかし, 速い斬撃は見た目のわりに威力が低く, 胴体に入った場合は 2, 3発入れないと仕留め切れないことがよくある. 加えて, ロングガード時の攻撃に使いやすいものが少ない. ロングガード時の攻撃の多くは一旦手を引くため, 攻撃を読まれやすい. さらに, `r replace_keys("[[T]")`  だけで出せる攻撃は変則的な軌道のフェイント攻撃であり, より早く手を出す必要のある場面で暴発しないよう気をつける必要がある. だが総合して言えば, チュートリアルの説明に沿った戦術でそれなりに戦えるため, 初心者向けだと思う.

典型的なポーランドのサーベル使いだが, 最初期に作ったキャラクターなのであまりきれいな動きでないかもしれない, と開発者はコメントしている. 

{{< video /img/video/block/jan.mp4 >}}


### コマンド {-}

:::{.panel-tabset}

#### キーボード

```{r}
#| label: jan-key

command_table("jan")
```

#### XBox

```{r, jan}
#| label: jan-xbox

command_table("jan", dir = "../../../../img/xbox")
```

#### PS

```{r}
#| label: jan-ps

command_table("jan", dir = "../../../../img/ps")
```

:::

### 歴史的背景 {-}

動きは19世紀前半に書かれた @starzewski1830Szermierstwie のマニュアルに基づいている. ポーランドで最も有名な (そして現存する最も古い) サーベルのマニュアルである. Hellish Quart というゲームのタイトル, およびメニュー画面でよく出てくるあの図もこれが出典である.^[歴史的にはもう少し古い資料にも示唆するものがある]. コマンド表のうち, One, Two, Three の最後の一撃がタイトルの Hellish Quart に対応する動きになるはずだが, 特別に強いわけではない...

@starzewski1830Szermierstwie によれば, 当時の貴族階級の集会では, 誰かを呼び止め, 剣を使って相手の胴体に向かって斬り上げ, 腹に巻いた帯の結び目だけを切断するという腕試しが行われていたという.^[Hellish Quart の以前のバージョンの Historical Buffモードでもこの話が取り上げられていたが, 腹帯ではなくベルトだと書いていた.] この儀式を行うことは無礼とはみなされず, ごく当たり前に行われていた. 時にはこの集会にドイツ人が参加することがあり, このような習慣を目の当たりにしたがゆえに, この斬り上げ動作を Die Höllische Polnische Quarte (Hellish Quart) と呼んだと書かれている.

それに, Stazewski のマニュアルには裏刃を使った攻撃は書いてない. 更新のたびにあまり関係のない動作が増えている. むしろサムエルのほうが Starzewsk のスタイルに近い.

<iframe src="https://assets.pinterest.com/ext/embed.html?id=1144125480307893513" height="459" width="345" frameborder="0" scrolling="no" ></iframe>

キャラクターの造形は歴史ドラマシリーズ Diabeł Łańcucki の主人公 Jacek Dydyński が元ネタらしい. しかし, ヤツェク(真)が正式にドラマのスピンオフキャラクターとして登場したためヤンに改名されてしまった.

練習モードではサーベルの代わりに細い棒きれを持っている. この棒は palcat と呼ばれる. 棒で練習をしている当時の絵画がいくつか現存している.

<iframe src="https://assets.pinterest.com/ext/embed.html?id=1144125480308259111" height="351" width="345" frameborder="0" scrolling="no" ></iframe>

サーベルにポーランドであまり見られない形状の鍔が使われているのが少し気になる. ミクラシェフスキ氏に練習のついでに質問したところ, このような形状のものは19世紀のオーストリアで多く作られたものである, ただし早いものでは16世紀には見られる, という回答が得られた. 私もその直後にグラーツの博物館で似た形状の鍔を見つけた. 当時は刀身を輸入して自国の鍔や柄を付けて使う, ということは当たり前に行われていたので, このようなサーベルがありえないとまでは言えないが, この時代のポーランドの人間が使っているとしょうしょう不自然である.

<iframe src="https://assets.pinterest.com/ext/embed.html?id=1144125480328822822" height="659" width="345" frameborder="0" scrolling="no" ></iframe>

ヤンに限ったことではないが, このキャラクターの衣装はどれも不自然であることに, 私は長い間疑問を持っていた. どれも昔の歴史映画で使われた, 当時の絵画ではあまり見ないか, 複数の時代や地域の流行のちゃんぽんのような, 不自然なものが多い. だが, 開発者の衣装に関するコメントを見つけた^[https://www.youtube.com/post/Ugkxez04dvAc6c8jsnhdLzNnSIRvdCVSPIh_].  昔の映画セットをレンタルする業者から少し古い衣装を借りるのが一番手間がかからないらしい.^[しかし, この事情を考慮しても変わった見た目のものが多い. ヤンの衣装は刺繍や毛皮の付いたかなり豪華な仕立てになっているが, 最前線で戦う下級兵士のような着方をしている.]

参考にしている衣装以前に, リギングがあまりうまくいってない気もする.


### 参考文献

::: {#refs}
:::
