## ラースロー/Laszlo {#sec-Laszlo}

```{r}
source(here::here("script/common.R"))
```

### 概要 {-}

{{< video https://www.youtube.com/watch?v=LNePmVeyUoA >}}

自分の肘を相手に差し出していた初期ラースローの勇姿

比較的初期に追加された, 赤いドルマーニを着た、ハンガリー風の出で立ちの隻眼のサーベル使いである. 開発中の動画では Hajdu という名称で登場し, リリースされてからは Laszlo になっている. たぶんハンガリー語の László から来ているので, 本稿では「ラースロー」と表記している. 開発者の発音はラー「シュ」ローと聞こえるが, たぶん言い間違えかポーランド語なまりだろう.^[szはハンガリー語とポーランド語どちらでも使われる二重子音で, それぞれ発音が違う. 一方で, ポーランド語には母音の長短の使い分けはない.]

初期のバージョンではサバイバルモードで8連勝するまで使用できなかった. セーブデータを初期化するのが面倒なので今はどうなってるのか確認していない.

### 特性 {-}

もうちょっと肘引けよ.

攻撃動作はどれも優秀だが, 防御に適した構えをしていないため, 使い方には工夫が必要である. 基本攻撃はどれも速さ・範囲・威力に優れている. そのため, 攻撃を当てやすく, なおかつ長剣以外の相手であれば, 打ち合いで押し勝てることが多い. さらに, 通常攻撃と似た動きで太刀筋の異なる攻撃に変化する技が多いため, フェイントとして使える. 特にコンボ3の2撃目が, 変な姿勢に反して威力も速度もあり, パリィに対する追撃として機能しやすい. さらに, ロングガードからほとんど予備動作なしで出せる突き攻撃もある.  一方で, ほとんどの攻撃は腕を大きく振って繰り出されるため, 攻撃の的になりやすい. 加えて, 自動防御時でさえ, 上段に構えている際に腕が無防備になりやすく, 特に右上からの攻撃に弱い^[これでもリリース当初に比べると改善されている.]. 代わりに歩行速度が前後左右どの方向にも速く攻撃を回避しやすいため, 自動防御に頼らない戦い方を習得すればかなり強いキャラクターになるだろう. なおステップ移動は距離が短いので活用できる場面があまりない.

もう1つの弱点は, ロングガード時のコマンドが1つしかないことである. ほとんど予備動作のない突きは, 斬撃の応酬の合間に出すと相手の意表を突けるが, 実質この突きしかできないため, ロングガード状態で牽制し合うような状況では相手に読まれやすい. ラースローはそのような戦い方を避けるべきだろう.

### コマンド {-}

:::{.panel-tabset}

#### キーボード

```{r}
#| label: laszlo-key
#| results: asis

map_df(list.files(here::here("commands/"), pattern = "laszlo", full.names = T), read_csv) %>%
  bind_rows(read_csv(here::here("commands/misc_common.csv"))) %>%
  to_table(dir = "../../../../img/key") %>%
  as_html_table
```

#### XBox

```{r}
#| label: laszlo-xbox

map_df(list.files(here::here("commands/"), pattern = "laszlo", full.names = T), read_csv) %>%
  bind_rows(read_csv(here::here("commands/misc_common.csv"))) %>%
  to_table() %>%
  as_html_table
```

#### PS

```{r}
#| label: laszlo-ps
#| results: asis

map_df(list.files(here::here("commands/"), pattern = "laszlo", full.names = T), read_csv) %>%
  bind_rows(read_csv(here::here("commands/misc_common.csv"))) %>%
  to_table(dir = "../../../../img/ps") %>%
  as_html_table
```

:::


### 歴史的背景 {-}

このキャラクターは “[Altin Elma](https://www.facebook.com/AltinElmaEgyesulet/)” というハンガリーの武術研究団体の援助を受けて作成されたキャラクターらしい. 彼らはどうやらトランシルバニア公国, つまり近世のオスマン帝国領ハンガリーの軍事や武術に関心を持っているらしい. よってラースローはトルコの影響を受けたハンガリー人剣士, というデザインかもしれない. しかし開発者のコメントを総合すると, 服装はハンガリーのものを参考にしている^[襟の形なんかが特徴的だが, 3Dモデルの表現の問題なのか襟があまり立っていない. 前身頃の形状も変だ.]. 

鞘を握るポーズはある絵画に基づいている.^[戦闘中は鞘を握るというのはわりと複数のスタイルで見かける気もする.]

<iframe src="https://assets.pinterest.com/ext/embed.html?id=1144125480307893411" height="318" width="345" frameborder="0" scrolling="no" ></iframe>

開発者によると, 攻撃動作はシェニャフスキのスタイルを参考にしているらしい. すると, 攻撃スタイルはハンガリーやトルコとあんまり関係ない^[Sieniawski のスタイルは, ハンガリーや中東の影響が比較的強いが, 開発者がそこまで考えていたかはわからない.]ということになるが, 実際には, ミクラシェフスキの解説している「ハンガリー式」の動きと似た攻撃が多い気がする.

{{< video https://www.youtube.com/watch?v=p6SSjn078lM >}}

ちなみに, 17世紀頃のハンガリー剣術に関する英語で書かれた本を, 私は1つだけ知っている. だが, 当時の記録が少ないため, 多くを隣国の資料に基づいた推測に頼っており, 基本的な動作しか書かれていない. この本で紹介される構えは, ゲーム内のものとさらに異なる.

なお, 16世紀末-17世紀前半はポーランドとハンガリーは衣装の流行もほとんど同じで, サーベルもポーランドがハンガリーから取り入れたものなので, その差別化は難しいのではないかと思う.

リリース前に使われていた Haidu という名前は Hajduk からきているのだろう. 元々はトルコ語で野盗や山賊, あるいはそれと大差ない振る舞いをする非正規兵を指す言葉だったが, ハンガリー経由でポーランドに伝わると, 賊のニュアンスが消えて主に下級兵士のことを指す名詞として取り入れられた.
