## ラースロー/Laszlo {#sec-Laszlo}

```{r}
source(here::here("script/common.R"))
```

### 概要 {-}

比較的初期に追加された, 赤いドルマーニを着たハンガリー風の隻眼の剣士である. 開発中の動画では Hajdu という名称で登場し, リリースされてからは Laszlo となっている. たぶんハンガリー語の László から来ているので, 本稿では「ラースロー」と表記している. 作者の発音はラー「シュ」ローと聞こえるが, たぶん言い間違えかポーランド語なまりだろう.^[szはハンガリー語とポーランド語どちらでも使われる二重子音で, それぞれ発音が違う. 一方で, ポーランド語には長母音はない.]

ヤンと比べ, 予備動作が少なく素早い連続攻撃が多く, それらは素直に対角線に沿った太刀筋のため当てやすく, かつ十分な攻撃力がある. 特にコンボ2の2撃目が威力があり自動防御にも強い. ロングガードからすぐに突きを出せるようにもなっている.  一方で, 大きく振る腕が攻撃の的になりやすい. 防御時でさえ, 上段に構えている際に肘が無防備になりやすく, 右上からの攻撃に弱い^[これでもリリース当初に比べると改善されている.]. だが, 歩行速度が速めで攻撃をかわしやすいという利点もあるため, 自動防御に頼らない戦い方, 例えばヒットアンドアウェイが適しているだろう.

初期のバージョンではサバイバルモードで8連勝しないとアンロックされなかった. セーブデータを初期化するのが面倒なので今はどうなってるのか確認していない. 


### コマンド {-}

```{r}
#| label: laszlo

map_df(list.files(here::here("commands/"), pattern = "laszlo", full.names = T), read_csv) %>%
  bind_rows(read_csv(here::here("commands/misc_common.csv"))) %>%
  to_table() %>%
  as_html_table
```

### 歴史的背景 {-}

このキャラクターは “[Altin Elma](https://www.facebook.com/AltinElmaEgyesulet/)” というハンガリーの武術研究団体の援助を受けて作成されたキャラクターらしい. 彼らはどうやらトランシルバニア公国, つまり近世のオスマン帝国領ハンガリーの軍事や武術に関心を持っているらしい. よって Lazlo はトルコの影響を受けたハンガリー人剣士, というデザインかもしれない. しかし開発者のコメントを総合すると, 服装はハンガリーのものを参考にしている^[襟の形なんかが特徴的だが, 3Dモデルの表現の問題なのか襟があまり立っていない. 前身頃の形状も変だ.]. 

鞘を握るポーズはある絵画に基づいている.^[戦闘中は鞘を握るというのはわりと複数のスタイルで見かける気もする.]

<iframe src="https://assets.pinterest.com/ext/embed.html?id=1144125480307893411" height="318" width="345" frameborder="0" scrolling="no" ></iframe>

開発者によると, 攻撃動作は Siewiawski のスタイルを参考にしているらしい. すると, 攻撃スタイルはハンガリーやトルコとあんまり関係ない^[Sieniawski のスタイルは, ハンガリーや中東の影響が比較的強いが, 開発者がそこまで考えていたかはわからない.]ということになるが, 実際には, Miklaszewskiの解説している「ハンガリー式」の動きと似た攻撃が多い気がする.

{{< video https://www.youtube.com/watch?v=p6SSjn078lM >}}

ちなみに, 17世紀頃のハンガリー剣術に関する英語で書かれた本を, 私は1つだけ知っている. だが, 当時の記録が少ないため, 多くを隣国の資料に基づいた推測に頼っており, 基本的な動作しか書かれていない.

なお, 同じくMiklaszewskiの考察によると, ハンガリー式サーベルが使われていた時代はパリイ・リポストの2テンポの繰り返しではなく, 常に攻撃・攻撃のスタイルが主流だったとしている. ラースローの攻撃の太刀筋は素直なので, コマンドと動きを暗記して, 相手の攻撃を自動防御ではなくマニュアル攻撃によるカウンターで対処する極めて攻撃的なスタイルの習得を目指すのも面白いかもしれない.

なお, 16世紀末-17世紀前半はポーランドとハンガリーは衣装の流行もほとんど同じで, サーベルもポーランドがハンガリーから取り入れたものなので, その差別化は難しいのではないかと思う.

リリース前に使われていた Haidu という名前は Hajduk からきているのだろう. 元々はトルコ語で野盗や山賊, あるいはそれと大差ない振る舞いをする非正規兵を指す言葉だったが, ハンガリー経由でポーランドに伝わると, 賊のニュアンスが消えて主に下級兵士のことを指す名詞として取り入れられた.
