## サムエル / Samuel {#sec-Samuel}

```{r}
source(here::here("script/common.R"))
```

### 概要 {-}

2022.11.30 パッチより追加された. ロングガード以外にも上段と下段の構えがあり, 大振りな攻撃が少なく, フェイント攻撃が多いという特徴がある.

アーケードモードではボスキャラとして登場する. ボスキャラ版との性能の違いは検証していない.

### 特性 {-}

ボスキャラだが初心者向けのキャラクターである. 全体的に構えの隙が少なく, 移動速度も平均的である. 攻撃動作は, カウンター攻撃されても防げることの多い堅実なものか, 予備動作が大きいがフェイントになりうる攻撃, の2通りに二分される. だが, どれも威力は抑えられており, 当たりどころによっては一撃で決められないことが多い.  以上から, なるべく一撃で仕留められるよう, 頭や利き腕を狙った間合いで戦うと良いだろう.

突き攻撃も豊富である. 通常状態であれば, 半歩後ずさってから突き返すコマンドがあり, ロングガードからなら, 異なる軌道の素早く出す突きが複数ある. さらにロングガードの状態では, モーションから見分けづらい斬撃もあり, 使い分けるのは有効な戦い方だろう. どれも便利だが, これらも威力はあまり高くない. 加えて, ロングガード時には, よく似た `r replace_keys("[D] [Y]")` コマンドであまり速くない横薙ぎがある. 暴発しないよう気をつけよう.

下段攻撃の手段が少ない. 通常攻撃の `r replace_keys("[U] [H]")`は大きく振りかぶって下段を狙うので, カウンターとしてそこそこ使いやすい. しかし, それ以外では, 上段と下段の構えから2種類の特殊な下段攻撃を使用できる程度である. ワンパターンにならないようこれらのコマンドを覚えて手数を増やすと良いかもしれない.

### コマンド {-}

:::{.panel-tabset}

#### キーボード

```{r}
#| label: samuel-key
#| results: asis

map_df(list.files(here::here("commands/"), pattern = "samuel", full.names = T), read_csv) %>%
  bind_rows(read_csv(here::here("commands/misc_common.csv"))) %>%
  to_table(dir = "../../../../img/key") %>%
  as_html_table
```

#### XBox

```{r samuel}
#| label: samuel

bind_rows(
  map_df(list.files(here::here("commands/"), pattern = "samuel", full.names = T), read_csv)
  ) %>%
  bind_rows(read_csv(here::here("commands/misc_common.csv"))) %>%
  to_table(dir = "../../../../img/xbox") %>%
  as_html_table
```

#### PS

```{r}
#| label: samuel-ps
#| results: asis

map_df(list.files(here::here("commands/"), pattern = "samuel", full.names = T), read_csv) %>%
  bind_rows(read_csv(here::here("commands/misc_common.csv"))) %>%
  to_table(dir = "../../../../img/ps") %>%
  as_html_table
```

:::


### 歴史的背景 {-}

Steam での[開発者の投稿](https://steamcommunity.com/app/1000360/eventcomments/3721691844080558291)によると, 実在の人物であるサムエル゠ズボロフスキ
の息子で, オスマンのガレー船から逃亡してきたという設定の架空の人物らしい.

<iframe src="https://assets.pinterest.com/ext/embed.html?id=1144125480312027573" height="545" width="345" frameborder="0" scrolling="no" ></iframe>

このキャラクターのスタイルは何かとミクラシェフスキ氏に質問したところ, [ヤツェク](Jacek.qmd#sec-Jacek)と同じでイタロハンガリアン式を参考にしているようだ, と言っていた. 一方で, コマンド表の名前はStarzewskiから取ってきたようなものがいくつかある. もしかすると, Starzewski のつもりでオルブリフスキにmocapをやってもらった結果, 動きがイタロハンガリアンっぽくなってしまったのかもしれない.

服の袖がボロボロで原型をとどめていないが, おそらく17世紀ごろの貴族の衣装を意識した服装である. だがボタンを左右逆に付けているのが気になる.
