## サムエル / Samuel {#sec-Samuel}

```{r}
source(here::here("script/common.R"))
```

### 概要 {-}

2022.11.30 パッチより追加された. ロングガード以外にも上段と下段の構えがあり, 大振りな攻撃が少なく, フェイント攻撃が多いという特徴がある.

全体的に, 隙が少なく, カウンター攻撃されても防げることの多い堅実な攻撃か, 予備動作が大きいがフェイントになりうる攻撃, の2通りに二分される. だが, どちらも威力が弱く, 当たりどころによっては一撃で決められないことが多い. 

突き攻撃も豊富である. 通常状態であれば, 半歩後ずさってから突き返すコマンドがあり, ロングガードからなら, 異なる軌道の素早く出す突きが複数ある. さらにロングガードの状態では, モーショから見分けづらい斬撃もあり, 使い分けるのは有効な戦い方だろう. どれも便利だが, これらも威力はあまり高くない. 加えて, ロングガード時には, よく似たコマンドで威力も速さもない横薙ぎがある. 暴発しないよう気をつけよう.

よって, 一撃で仕留められるよう, なるべく頭や右手を狙った間合いで戦うと良いだろう. 下段攻撃も乏しいので, ワンパターンにならないようこれらのコマンドを覚えて手数を増やすと良いだろう.

アーケードモードではボスキャラとして登場する. ボスキャラ版との性能の違いは検証していない.

### コマンド {-}

```{r samuel}
#| label: samuel

bind_rows(
  map_df(list.files(here::here("commands/"), pattern = "samuel", full.names = T), read_csv)
  ) %>%
  bind_rows(read_csv(here::here("commands/misc_common.csv"))) %>%
  to_table(lr = F) %>%
  as_html_table
```

### 歴史的背景 {-}

Steam での[開発者の投稿](https://steamcommunity.com/app/1000360/eventcomments/3721691844080558291)によると, Samuel Zbrowski の息子で, オスマンのガレー船から逃亡してきたという設定の架空の人物らしい.

<iframe src="https://assets.pinterest.com/ext/embed.html?id=1144125480312027573" height="545" width="345" frameborder="0" scrolling="no" ></iframe>

このキャラクターのスタイルは何かとMiklaszewski 氏に質問したところ, [ヤツェク](#sec-Jacek)と同じでイタロハンガリアン式を参考にしているようだ, と言っていた. 一方で, コマンド表の名前はStarzewskiから取ってきたようなものがいくつかある. もしかすると, Starzewski のつもりでオルブリフスキにmocapをやってもらった結果, 動きがイタロハンガリアンっぽくなってしまったのかもしれない.

服の袖がボロボロで原型をとどめていないが, おそらく17世紀ごろの貴族の衣装を意識した服装である. だがボタンを左右逆に付けているのが気になる.