## サムエル / Samuel {#sec-Samuel}

```{r}
source(here::here("script/common.R"))
```

### 概要 {-}

2022.11.30 パッチより追加された. 上段と下段の構えがあり, 大振りな攻撃が少なく, フェイント攻撃が多いという特徴がある.

全体的に, 隙が少なく, カウンターされても防げることの多い堅実な攻撃か, 予備動作が大きいがフェイントになりうる攻撃, の2通りに二分される. だが, どちらも威力が弱く, 当たりどころによっては一撃で決められないことが多い. なるべく頭や右手を狙った間合いで戦うと良いだろう. 下段攻撃も乏しいので, ワンパターンにならないようコマンドを覚えて手数で勝負すると良いだろう.

アーケードモードではボスキャラとして登場する.

### コマンド {-}

```{r samuel}
#| label: samuel

bind_rows(
  map_df(list.files(here::here("commands/"), pattern = "samuel", full.names = T), read_csv)
  ) %>%
  bind_rows(read_csv(here::here("commands/misc_common.csv"))) %>%
  to_table(lr = F) %>%
  as_html_table
```

### 歴史的背景 {-}

Steam での[開発者の投稿](https://steamcommunity.com/app/1000360/eventcomments/3721691844080558291)によると, Samuel Zbrowski の息子で, オスマンのガレー船から逃亡してきたばかりという設定の架空の人物らしい.

<iframe src="https://assets.pinterest.com/ext/embed.html?id=1144125480312027573" height="545" width="345" frameborder="0" scrolling="no" ></iframe>

このキャラクターのスタイルは何かとMiklaszewski 氏に質問したところ, [ヤツェク](#sec-Jacek)と同じでイタロハンガリアン式を参考にしているようだ, と言っていた. 一方で, コマンド表の名前はStarzewskiから取ってきたようなものがいくつかある. もしかすると, Starzewski のつもりでオルブリフスキにmocapをやってもらった結果, 動きがイタロハンガリアンっぽくなってしまったのかもしれない.

服の袖がボロボロで原型をとどめていないが, おそらく17世紀ごろの貴族の衣装を意識した服装である. だがボタンを左右逆に付けているのが気になる.