## ジェラ神父/Father Żera {#sec-FatherZera}

```{r}
source(here::here("script/common.R"))
```

### 概要 {-}

{{< video https://www.youtube.com/watch?v=0GxgZlc48OI >}}

パッチ 2021.10.29 のアップデートで追加された 2人目の長剣使いである. Zera と Żera の2通りの表記があり, 統一されていない. 本稿では後者に則して「ジェラ神父」と表記している.

錯乱し, 足取りのおぼつかない長剣使いの神父である. ただのアル中だと思われたが, 追加されたアーケードモードのテキストからは重い妄想症を患っていることが示唆される.

イザベラ同様対角線上の攻撃に合わせて左右の足が切り替わり, コマンドも変化する. また, 全体的に酔拳みたいなフラフラした姿勢である. しかし一方で剣の軌道はそこまで変則的ではなく, 多くの動きは古いドイツの長剣術に則している. 構えの種類が多く, ロングガード以外にも,

* 剣を頭上で垂直に突き上げる『聖なる』構え
* 剣を肩で担ぐような『屋根』の構え
* 腕を下げ, 剣が垂れ下がった『愚者』の構え

の3つの構えを持つ. しかし現時点ではこれらの構え時の特殊なコマンドはほぼ1つづつしかないし, あまり利点のある技とも思えないので, 使う機会は限られるだろう.

一見使いにくいキャラクターに見えるかもしれないが, 太刀筋はイザベラより素直で覚えやすいため, イザベラよりも使いやすいと思う. 特に, 右に踏み込みながらの払い攻撃は出しやすい割に多くのキャラクターの自動防御を貫通するので便利である. 一方で, 突き攻撃が少なく, なおかつ隙の大きな別の攻撃コマンドが暴発しやすいという弱点がある. 

### コマンド {-}

```{r}
#| label: zera

bind_rows(
  map_df(list.files(here::here("commands/"), pattern = "zera", full.names = T), read_csv)
  ) %>%
  bind_rows(read_csv(here::here("commands/misc_common.csv"))) %>%
  to_table(lr = T) %>%
  as_html_table
```

### 歴史的背景 {-}

酔っ払ってでたらめに剣を振り回しているように見えるが, 実は歴とした剣術に則した動きになっている. 開発者によれば, Peter von Danzig の武術書の絵を参考にしているらしい.^[Danzig の書といえば, 15世紀半ばに書かれた写本が最古であるが,これには絵はほとんどないのでおそらく実際には16世紀前半に書かれたゴリアテの武術書 (MS Germ.Quart.2020) を参考にしていると思われる. ちなみこの武術書の現存する個体はポーランド国内にある.] なお, ヨーロッパで神父が武器を持つことは珍しいことでもない. 領地を継げない貴族の次男, 三男は生きていくために傭兵隊長, 聖職者と職を点々とすることも多かった (どちらも高等教育を受ける必要があり, こういう出自の人間がなることが多かった). また Johannes Lecküchner は生涯を通じて聖職者であったことが記録からはっきりと分かっている一方で, Kunst des Messerfechtens という有名な武術書の著者としても知られる. 17世紀になっても長剣術は学生のレジャーとして存続していた. 当時のドイツで競技としての剣術に興じる市民の姿の銅版画が現存しており, このゲームのステージの1つも, その絵が元ネタになっている. しかし, 実戦でまだ長剣を使いを続けている人間がいたのかは不明である.

<iframe src="https://assets.pinterest.com/ext/embed.html?id=1144125480308815723" height="400" width="345" frameborder="0" scrolling="no" ></iframe>

掴み技の動きが Durchlauchen と似ている.

<iframe src="https://assets.pinterest.com/ext/embed.html?id=1144125480329741581" height="591" width="345" frameborder="0" scrolling="no" ></iframe>
