## イザベラ/Isabella {#sec-Isabella}

```{r}
source(here::here("script/common.R"))
```

### 概要 {-}

最初期から存在している長剣使いである. イタリア風のスタイルなので, 本稿ではイタリア語風に「イザベラ」と表記している.

### 特性 {-}

強力なキャラクターであるが, 攻撃動作が左右非対称なものが多く, その上左右の構え転換でコマンドそのものが変わるため, 覚えるのが大変である. 足の出ていない方向に向けた攻撃をすると, 攻撃後に左右の足が切り替わる. [ゲデオン](../sabers/Gedeon.qmd#sec-Gedeon)と違いバックステップで左右が切り替わらないが, その代わりにその場で左右を切り替えるコマンドがある.  足の左右が変わると**コマンドのほとんどが変わってしまう**ので覚えるのが大変である. さらに, ロングガード以外にも複数の構えがある. 長い剣でのアウトレンジ攻撃に目を奪われがちだが, いくつかの素早く切り返す連続攻撃も無視できない.

ロングガード以外の構えがいくつもあるが, その遷移も少し複雑である.

* 上段の構えは左右どちらからでも移行できる.
* 『鉄の門』の構えは左足が前の時のみ移行できる.
* 『猪の牙』の構えはその逆で, 右足が前のときのみ移行できる.
* 『貴婦人』の構え時は移動できず, 一定時間経過または前進や攻撃をすると解除される.

v2023.12.05 現時点では, 貴婦人の構えの**本体のコマンド表のキーは間違っている**. Y ではなく X ボタンであり, なおかつ左右どちらからもできる^[https://steamcommunity.com/app/1000360/discussions/0/3419936083026348023/]. (元の文献でも左右両方の構えが書かれている) 以下の表ではこの誤記を修正した. 貴婦人の構えから派生する Heavy attack は左右どちらでもに出るのかはっきりしない.

このように, コマンドがとても多い上に, 左右非対称な動きが多い. 例えば右前状態の X は素直に大きく斬り下ろしてくれるが, Y は攻撃範囲の狭い横薙ぎになってしまう. そのため, 手癖でコマンド入力すると失敗しやすい. よって, 手数が多く, 潜在的に様々な相手に対処できる能力があるが, そのぶん習得に時間がかかる上級者向けのキャラクターだろう.


### コマンド表 {-}

:::{.panel-tabset}

#### キーボード

```{r}
#| label: isabella-key
#| results: asis

map_df(list.files(here::here("commands/"), pattern = "isabella", full.names = T), read_csv) %>%
  bind_rows(read_csv(here::here("commands/misc_common.csv"))) %>%
  to_table(is_lr = T, dir = "../../../../img/key") %>%
  as_html_table
```

#### XBox

```{r}
#| label: isabella

bind_rows(
  map_df(list.files(here::here("commands/"), pattern = "isabella", full.names = T), read_csv)
  ) %>%
  bind_rows(read_csv(here::here("commands/misc_common.csv"))) %>%
  to_table(is_lr = T) %>%
  as_html_table
```

#### PS

```{r}
#| label: isabella-ps
#| results: asis

map_df(list.files(here::here("commands/"), pattern = "isabella", full.names = T), read_csv) %>%
  bind_rows(read_csv(here::here("commands/misc_common.csv"))) %>%
  to_table(is_lr = T, dir = "../../../../img/ps") %>%
  as_html_table
```

:::

### 歴史的背景 {-}

14-15世紀イタリアの武術家, Fiore d'ei Liberi の武術書に基づいた動きをしている. 開発者が動画で「Fiore の流派の長剣使いのキャラクターとして作ろうとしたが, Liechtenauer とごっちゃになってしまった」と述べている. この流派の動きを切れ目なく連続しているものが多いのでゲームに落とし込むのに苦労したらしい. そのため, かつては Fiore と 同時代のドイツの Lichtenauer 流の動きが混在していたが, アップデートでより純粋な Fiore の動きに寄せていく変更が何度かなされている. (しかし, 一度消えたLiechtenauer式のZwerhauが復活してしまった)

<iframe src="https://assets.pinterest.com/ext/embed.html?id=1144125480308815569" height="597" width="345" frameborder="0" scrolling="no" ></iframe>

だが, 実際の17世紀イタリアで未だにFioreのスタイルを守っている人間がいたのかは分からない.
